【裁判字號】    99,易更(一),1
【裁判日期】    990421
【裁判案由】    竊盜
【裁判全文】
臺灣臺北地方法院刑事判決           99年度易更(一)字第1號
公  訴  人  臺灣臺北地方法院檢察署檢察官
被      告  丙○○
上列被告因竊盜案件，經檢察官聲請簡易判決處刑（98年度撤緩
偵字第238號），經本院於中華民國98年10月20日以98年度易字
第2893號判決公訴不受理後，檢察官不服提起上訴，經臺灣高等
法院於98年12月30日以98年度上易字第3044號判決發回更審，本
院判決如下：
    主  文
丙○○共同竊盜，處有期徒刑參月，如易科罰金，以新臺幣壹仟
元折算壹日。
    犯罪事實
一、丙○○與謝枚麟（綽號胖子，另案偵查中）共同意圖為自己
    不法之所有，因謝枚麟表示缺錢花用，二人於民國97年7月2
    日11時30分許，在臺北市○○區○○街二段9號「佳珍自助
    餐廳」內，趁該店中午用餐人員繁忙之際，推由丙○○進入
    該店地下室內，自該店未上鎖之置物櫃內，竊取該店員工甲○○所有之皮夾1個（內有新臺幣【下同】800元及臺北富邦
    銀行VISA晶片金融卡1張）、吳秀蓮所有之現金600元、乙○○所有之現金8,000元及NOKIA牌5200型行動電話1支（IMEI
    號碼：353***406號，詳卷，價值約2,000元），得手後，丙○○分得該行動電話及現金2,200元，其餘則交予謝枚麟，
    嗣因丙○○持用上開NOKIA行動電話使用，為警循線查獲。
二、案經乙○○、甲○○訴由臺北市政府警察局文山第一分局報
    告臺灣臺北地方法院檢察署檢察官偵查後聲請簡易判決處刑
    。
    理  由
一、程序方面：被告丙○○對於公訴人提出之證據資料，均不爭
    執其證據能力，本院審酌該等言詞供述及書面作成時之狀況
    ，並無不宜作為證據之情事，依刑事訴訟法第159條之5第2
    項，得作為證據。
二、上揭事實，業據被告於本院偵查、審理中均坦承不諱，核與
    證人乙○○、甲○○之證述大致相符（見97年度偵字第
    21635號卷第8至11頁），並有臺北市政府警察局文山第一分
    局贓物認領保管單、照片8張、通聯調閱查詢單1份在卷可參
    （見同上偵查卷第16至21頁、第26至28頁）。該補強證據已
    足資擔保被告所為之上開任意性自白之真實性，是本案事證
    已明確，被告犯行洵堪認定，應予依法論科。
三、核被告所為，係犯刑法第320條第1項竊盜罪。被告與謝枚麟
    所犯上開之罪，有共同犯意聯絡及行為分擔，應論以共同正
    犯。又被告係於前開時間進入臺北市○○區○○街二段9 號
    「佳珍自助餐廳」地下室內，先後竊取被害人乙○○、甲○○、吳秀蓮分別置放於置物櫃內之財物得手，其二人著手竊
    取上開物品之犯罪地點相同，且係在相近之時間內接續為之
    ，足認其係基於單一犯罪意思，於緊密之時空內實施同種類
    之行為，難以強行分割而個別獨立評價，在法律上應評價為
    單一行為。又被告與謝枚麟以一行為侵害被害人乙○○、甲○○、吳秀蓮之財產法益，為想像競合犯，應依刑法第55條
    規定從一重之竊盜罪處斷。爰審酌被告正值青年，不思正當
    工作以獲取財物，反以竊盜手段不勞而獲，因而造成被害人
    受有損害，犯後坦承犯行，兼衡被告智識、品行、所竊財物
    價值等一切情狀，量處如主文所示之刑，並諭知易科罰金之
    折算標準。
據上論斷，應依刑事訴訟法第284條之1、第299條第1項前段，刑
法第28條、第320條第1項、第55條、第41條第1項前段，刑法施
行法第1條之1，判決如主文。
本案經檢察官劉文婷到庭執行職務
中    華    民    國    99    年     4    月    21    日
                  刑事第十庭  法  官  呂煜仁
上正本證明與原本無異。
如不服本判決應於收受送達後10日內向本院提出上訴書狀，並應
敘述具體理由；其未敘述上訴理由者，應於上訴期間屆滿後20日
內向本院補提理由書（均須按他造當事人之人數附繕本）「切勿
逕送上級法院」。告訴人或被害人如對於本判決不服者，應具備
理由請求檢察官上訴，其上訴期間之計算係以檢察官收受判決正
本之日期為準。
                              書記官  曹尚卿
中    華    民    國    99    年    4     月    21    日
附錄法條：
中華民國刑法第320條
（普通竊盜罪、竊佔罪）
意圖為自己或第三人不法之所有，而竊取他人之動產者，為竊盜
罪，處5  年以下有期徒刑、拘役或 5 百元以下罰金。
意圖為自己或第三人不法之利益，而竊佔他人之不動產者，依前
項之規定處斷。
前二項之未遂犯罰之。

司法院資訊處製作；財團法人民間司法改革基金會備份。
